臺灣新北地方法院板橋簡易庭民事判決
111年度板簡字第376號
原      告  楊貴貞  
被      告  李昆翰  


訴訟代理人  陳彥璋  
上列當事人間請求侵權行為損害賠償事件，原告提起刑事附帶民
事訴訟（110年度審交附民字第504號），經刑事庭裁定移送審理
，於民國111年3月23日言詞辯論終結，本院判決如下：
    主      文
被告應給付原告新臺幣壹拾肆萬伍仟肆佰元，及自民國一百一十
一年八月二十一日起至清償日止，按年息百分之五計算之利息。
原告其餘之訴駁回。
本判決原告勝訴部分得假執行；原告其餘假執行之聲請駁回。
    事 實 及 理 由
一、原告主張：
（一）被告於民國109年6月24日11時4分許，騎乘車牌號碼000-0
      000號普通重型機車沿新北市永和區福和橋機車道左側車
      道往永和方向行駛，本應注意變換車道時，應讓直行車先
      行，並注意安全距離，而依當時天候晴、日間自然光線、
      路面乾燥、無缺陷、無障礙物且視距良好等節，並無不能
      注意之情事，竟疏於注意而貿然變換至右側車道，不慎撞
      擊騎乘腳踏車沿同路段右側車道行駛之原告，致原告人車
      倒地，受有頭部挫傷、左側手指挫傷及雙側膝擦傷等傷害
      。（下稱系爭事故）。
（二）原告因系爭事故，受有如下之傷害，茲分述如下。
　　⒈醫療費用新臺幣（下同）15,039元、醫材費用4,515元。
　　⒉交通費用7,680元：
　　　以每個月1,280元，算六個月計算。
　  ⒋工作損失126,400元：
　  　原告從事工讀媽媽，因不是專職的，所以無法有薪資證明
      ，是以每小時158元一天八小時，總共一天是1,264元，認
      為傷筋動骨100天，所以要請求100天的收入損失，合計是
      126,400元。
　　⒌財物損失16,925元：
　　　OPPO手機10,000元，掉到新店溪裡，腳踏車2,000元是朋
      友送給我的，但車禍前一個月內剛換了前後輪，花了兩千
      多元，車禍後已經整個報廢了，鞋子請求原價3,000多元
      僅請求2,300元，背包原價1,200元請求600元，保溫杯原
      價600元僅請求300元，衣服1,225元，褲子500元，合計16
      ,925元
　  ⒍精神慰撫金1,000,000元
　　　為此，爰依侵權行為之法律關係，請求被告應給付原告11
      70,559元，及自起訴狀繕本送達翌日起至清償日止，按年
      息百分之5計算之利息。　　　
二、被告則以：就原告請求賠償之項目及金額，被告有爭執之事
    項及意見如下：
（一）醫療費用部份：就原告已支出且有單據之醫療費用及醫財
      部分皆不爭執。
（二）交通費部分：交通費用部分原告應提出相關證據。
（三）工作損失部分：原告主張因傷需休養薪資受有損失，原告
      主張時薪158元部分並不爭執，惟原告僅提出2週修養證明
      ，其餘部分應舉證。
（四）財物損失部分：請原告提出手機、腳踏車之購買證明，其
      餘不爭執。
（五）精神撫慰金部分：原告主張之金額實屬過高。
（六）並聲明：原告之訴駁回。 
三、原告主張之事實，業據提出受傷暨受損物品照片、診斷證明
    書暨醫療費用收據、統一發票、勞工保險加保申報表、存摺
    影本等件影本為證，被告並經本院以110年度審交簡字第118
    號判決判處：「李昆翰因過失傷害人，處有期徒刑貳月，如
    易科罰金，以新臺幣壹仟元折算壹日。」此有前揭判決附卷
    可稽，又被告就肇事責任並不爭執，僅就原告請求賠償金額
    以前詞置辯。
四、按「因故意或過失，不法侵害他人之權利者，負損害賠償責
    任」、「汽車、機車或其他非依軌道行駛之動力車輛，在使
    用中加損害於他人者，駕駛人應賠償因此所生之損害。但於
    防止損害之發生，已盡相當之注意者，不在此限。」、「不
    法侵害他人之身體或健康者，對於被害人因此喪失或減少勞
    動能力或增加生活上之需要時，應負損害賠償責任。」、「
    不法侵害他人之身體、健康、名譽、自由、信用、隱私、貞
    操，或不法侵害其他人格法益而情節重大者，被害人雖非財
    產上之損害，亦得請求賠償相當之金額」，民法第184條第1
    項前段、第191條之2、第193條第1項、第195條第1項分別定
    有明文。本件被告對原告有侵權行為，已如前述，被告自應
    負損害賠償責任，縱非財產上損害，原告亦得請求賠償相當
    之金額。茲就原告據以請求被告賠償之項目及金額逐項審酌
    如下：
（一）醫療費用15,039元、醫材費用4,515元部分：
　　　原告主張因系爭事故受傷支出醫療費用15,039元、醫財費
      用4,515元乙節，業據其提出診斷證明書、醫療費用收據
      、醫財照片及統一發票等件為證，經核與原告所受傷勢之
      治療相符相當，被告亦不爭執，是原告請求被告賠償醫療
      費用15,039元、醫材費用4,515元，自屬有據。
（二）交通費用7,680部分：原告主張因系爭事故支出交通費用7
      ,680元，惟原告並未提出單據證明確有此部分之支出，是
      原告此部分主張難認可採。
（四）薪資損失126,400元部分： 
　　　原告就其工作損失之請求，業據其提出勞工保險加保申報
      表、存摺影本等件為證，是原告主張其於臺灣大學兼職之
      事實，應可認定；復參酌依原告所提出之天主教永和耕莘
      醫院於109年7月3日開立之診動證明書診斷欄位：「頭部
      挫傷併輕微腦震盪，肢體多處擦挫傷。」醫囑欄位：「病
      患於109年6月24日因上述診斷至本院急診就醫治療，並於
      民國109年7月1日及7月3日門診追蹤治療，建議休養兩週
      」，堪認原告於本件事故後應休養2週，至原告雖主張應
      以100天計算薪資損失惟依原告提出之存摺影本可見於109
      年8月21日有臺灣大學以薪資名義匯款至原告戶頭，且其
      後亦陸續有以薪資名義匯款至原告戶頭，可見原告並未實
      際受有薪資損失是原告請求被告給付工作損失應以17,696
      元（計算式：1,264×14＝17,696元）計算尚屬可採，逾此
      部分則屬無據。
（五）財物損失16,925元部分：
　　　按當事人已證明受有損害而不能證明其數額或證明顯有重
      大困難者，法院應審酌一切情況，依所得心證定其數額；
      損害賠償之訴，原告已證明受有損害，有客觀上不能證明
      其數額或證明顯有重大困難之情事時，如仍強令原告舉證
      證明損害數額，非惟過苛，亦不符訴訟經濟之原則，爰增
      訂第2項，規定此種情形，法院應審酌一切情況，依所得
      心證定其數額，以求公平，此亦有民事訴訟法第222條第2
      項明文暨其立法理由可參。原告主張其所有OPPO手機10,0
      00元，掉到新店溪裡，腳踏車2,000元，車禍後已報廢了
      ，鞋子原價3,000多元僅請求2,300元，背包原價1,200元
      請求600元，保溫杯原價600元僅請求300元，衣服1,225元
      ，褲子500元，合計請求16,925元，原告之主張業據提出
      前開物品受損照片為證，衡情前開物品使用後已有折舊之
      情形，爰依民事訴法第222條第2項之規定，審酌物品受損
      狀況暨原告購買價格等一切情況，認原告得請求被告賠償
      手機5,000元、腳踏車1,000元、鞋子500元、背包600元、
      保溫杯300元、衣服500元、褲子250元，以上共計8,150元
      為合理（計算式：5,000元＋1,000元＋500元＋600元＋300＋50
      0＋250＝8,150元）。
（六）精神慰撫金1,000,000元部分：
　　　按非財產上損害之慰撫金數額，究竟若干為適當，應斟酌
      兩造身分、地位及經濟狀況，俾為審判之依據，最高法院
      著有76年臺上字第1908號判例足資參考。原告主張因系爭
      事故，受有受有頭部挫傷、左側手指挫傷及雙側膝擦傷之
      傷害，致原告身心受創至鉅，故請求慰撫金1,000,000元
      。經本院審酌原告學歷為高中畢業、從事工讀媽媽及解說
      員、無不動產或其他財產；被告為高中畢業、現為學生、
      無不動產或其他財產，及被告實際加害情形及原告所受傷
      勢及精神上受損害程度等一切情狀，認原告請求被告賠償
      精神慰撫金1,000,000元，核屬過高，應減為100,000元，
      始為適當。逾此部分之請求，尚乏依據，應予駁回　
（七）綜上，本件原告得請求被告賠償之金額為145,400元（計
      算式：15,039元＋4,515元＋17,696元＋8,150元＋100,000元=
      145,400元）。
五、從而，原告依侵權行為之法律關係，請求被告給付145,400
    元，及自起訴狀繕本送達翌日即被告自110年8月21日起至清
    償日止，按年息百分之5計算之利息，為有理由，應予准許
    。逾此部分之請求，為無理由，應予駁回。
六、本件原告勝訴部分係依簡易訴訟程序所為被告敗訴之判決，
    爰依職權宣告假執行；原告敗訴部分，其假執行之聲請已失
    所付麗，應併予駁回。
七、本件事證已臻明確，兩造其餘之主張、陳述暨攻擊防禦方法
    與證據，經本院斟酌後，認與本件判決結果已不生影響，故
    不一一加予論述，附此敘明。
八、由刑事庭移送民事庭之附帶民事訴訟案件，免納裁判費用，
    此有刑事訴訟法第504條第2項之明文規定。據此，原告提起
    本件刑事附帶民事訴訟請求被告賠償損害，依法無需繳納裁
    判費，另綜觀卷內資料，兩造復無其他訴訟費用之支出，爰
    無庸宣告兩造各應負擔訴訟費用之金額。
中　　華　　民　　國　  111　　年　　4　　月　　13　　日
                    臺灣新北地方法院板橋簡易庭
                            法  官  呂安樂
以上為正本係照原本作成。
如不服本判決，應於送達後20日內，向本院提出上訴狀並表明上
訴理由，如於本判決宣示後送達前提起上訴者，應於判決送達後
20日內補提上訴理由書（須附繕本）。
中　　華　　民　　國　  111　　年　　4　　月　　13　　日
                            書記官　陳佩瑩